# 请教陈版，公司参股集团内企业，有重大影响，长投如何入账。

提问人：denghaifu 时间：2017-05-14 10:52:42
公司参股集团内企业,出资 5 亿，持股50%,不能控制，只能施加重大影响，参股时公司按比例享有的被参股企业净资产公允价值为5.1亿，公司出资小于享有的净资产，那么（ 1 ）长期股权投资是按 5 亿入账还是按5.1亿入账？ （ 2 ）如果按5.1亿入账，差额0.1亿是计入资本公积还是营业外收入？
谢谢陈版

回答人：chenyiwei
在对被投资企业确实具有重大影响的情况下，因为关联方关系的原因导致享有被投资方可辨认净资产份额超过出资额，该0.1亿元的差额应计入“资本公积——资本溢价或股本溢价”处理。